Minutes et répertoires du notaire René BARON, 2 avril 1740 - 25 octobre 1762 (étude XXXV)
Archives nationales
- Minutes de René BARON, 2 avril 1740 - 15 janvier 1765; MC/ET/XXXV/622 - MC/ET/XXXV/807/A
  - Minutes. 1761, juillet - septembre, juillet - septembre 1761; MC/ET/XXXV/709
    - Rente sur communauté, transport, communaute des inspecteurs de vin emission 1742., 27 juillet 1761; MC/ET/XXXV/709
      Nom, qualité: (personne morale) Lejeune (hoirs).
      Nom, qualité: (Mme ou Mlle) Lejeune, Catherine Agnes.
      Nom, qualité: (M.) Gouyer Bienvenu, Jacques.
      Profession: valet de chambre de la Dauphiné.
      Nom, qualité: (Mme ou Mlle) Quesnel Lebegue, Marie Louise Catherine.
      Nom, qualité: (M.) Rossignol de Vaudricourt, Louis Etienne (écuyer).
      Profession: valet de chambre du roi, Versailles (Yvelines).
    - Bail, appartement, Paris (Paris) rue du Faubourg-Montmartre., 27 juillet 1761; MC/ET/XXXV/709
      Nom, qualité: (Mme ou Mlle) Jollin, Marie Catherine.
      Nom, qualité: (M.) Couturier, Jacques (bourgeois, Paris), Paris.
      Nom, qualité: (M.) Blaise, Philibert.
    - Procuration rente publique, dépôt., 28 juillet 1761; MC/ET/XXXV/709
      Nom, qualité: (M.) Stevard, Jacques (baronnet).
      Domicile: Tubingen (allemagne).
    - Procuration rente publique, dépôt., 28 juillet 1761; MC/ET/XXXV/709
      Nom, qualité: (M.) Garrick, David (écuyer).
    - Bail, boutique, Paris (Paris) rue du Faubourg-Montmartre., 29 juillet 1761; MC/ET/XXXV/709
      Nom, qualité: (M.) Guillet, Pierre.
      Profession: menuisier (compagnon), Paris.
    - Procuration acte, administration de marquisat, Flamanville (Manche)., 29 juillet 1761; MC/ET/XXXV/709
      Nom, qualité: (M.) Leconte de Nonant de Piercour, Alexix Bernard (marquis, Piercour), Piercour.
      Nom, qualité: (M.) Lerouge, Louis Joseph (bourgeois, Valognes), Valognes (Manche)
    - Bail, hotel, Paris (Paris) rue Saint-Dominique, hotel d'Auvergne., 29 juillet 1761; MC/ET/XXXV/709
      Nom, qualité: (M.) Scheffer, Ulric (baron).
      Profession: ministre plenipotentiaire de suede, Paris.
    - Obligation., 30 juillet 1761; MC/ET/XXXV/709
      Nom, qualité: (M.) Dupin, Jean Jacques.
    - Obligation., 30 juillet 1761; MC/ET/XXXV/709
      Nom, qualité: (M.) Chicoyneau de Lavalette, Jean Joseph Francois (baron, Valette (la)), Valette (la).
    - Succession, délivrance de legs., 31 juillet 1761; MC/ET/XXXV/709
      Nom, qualité: (Mme ou Mlle) Orleans D', Charlotte Aglae (duchesse, Modene), Modene (italie).
      Nom, qualité: (M.) Francois Iii Duc.
      Domicile: Modene (italie)
    - Rente, constitution., 31 juillet 1761; MC/ET/XXXV/709
      Nom, qualité: (M.) Clermont de, Armand Henri.
    - Cautionnement., 2 août 1761; MC/ET/XXXV/709
      Nom, qualité: (M.) Linguet, Jean Baptiste (aine).
      Relations: caution de l'intervenant 2, caution de l'intervenant 3.
      Nom, qualité: (M.) Caillou, Pierre.
      Profession: procureur au chatelet, caissier des comediens italiens, Paris.
      Nom, qualité: (M.) Linguet, Jean Baptiste (jeune).
      Profession: huissier priseur au chatelet, caissier des comediens italiens, Paris.
      Nom, qualité: (personne morale) Comediens Italiens
    - Procuration rente publique, dépôt., 3 août 1761; MC/ET/XXXV/709
      Nom, qualité: (M.) Groc, Antoine.
      Nom, qualité: (M.) Ferry, Jacques (bourgeois).
      Profession: marchand, Paris.
    - Succession, dépôt de pièces., 3 août 1761; MC/ET/XXXV/709
      Nom, qualité: (M.) Germain, Fiacre Louis.
      Nom, qualité: (Mme ou Mlle) Blondel de Coquetot, Marguerite.
      Domicile: Rouen (Seine-Maritime)
    - Rente viagère, constitution., 4 août 1761; MC/ET/XXXV/709
      Nom, qualité: (M.) Demory, Pierre.
      Profession: caissier general de la compagnie des Indes, Paris.
      Nom, qualité: (Mme ou Mlle) Rioust, Gillette.
    - Rente, constitution., 4 août 1761; MC/ET/XXXV/709
      Nom, qualité: (M.) Tiphagne, Jean Francois (bourgeois).
    - Succession, quittance, paiement d'appointements., 4 août 1761; MC/ET/XXXV/709
      Nom, qualité: (M.) Angenard Benard, Francois.
      Domicile: Galam (senegal).
    - Succession, consentement, remise de billets d'emprunt de la compagnie des in., 5 août 1761; MC/ET/XXXV/709
      Nom, qualité: (M.) Saint-Simon de, Claude.
      Profession: eveque, Metz (Moselle)
    - Succession, quittance., 5 août 1761; MC/ET/XXXV/709
      Nom, qualité: (M.) Lefranc, Jean.
      Profession: valet de chambre, Versailles (Yvelines).
      Profession: vice amiral de France
    - Rente, constitution., 6 août 1761; MC/ET/XXXV/709
      Nom, qualité: (M.) Bourgoin, Francois (bourgeois).
    - Inventaire après décès., 6 août 1761; MC/ET/XXXV/709
      Nom, qualité: (M.) Lejeune, Etienne.
      Profession: employe dans les boucheries de l'armee du bas-rhin
    - Procuration rente publique, dépôt., 6 août 1761; MC/ET/XXXV/709
      Nom, qualité: (M.) Michel, Francois Jean Joseph.
      Profession: courrier de la cour.
      Nom, qualité: (M.) Toussaint, Pierre (bourgeois).
    - Bail, ferme agricole, Villecresnes (Val-de-Marne)., 7 août 1761; MC/ET/XXXV/709
      Nom, qualité: (M.) Boze, Marie Therese.
      Nom, qualité: (M.) Clerin, Edme.
      Domicile: Villecresnes (Val-de-Marne)
    - Succession, quittance., 7 août 1761; MC/ET/XXXV/709
      Nom, qualité: (M.) Guerin de La Motte, Joseph.
    - Rente, constitution., 8 août 1761; MC/ET/XXXV/709
      Nom, qualité: (Mme ou Mlle) Darmand de Chateauvieux, Marie Angelique
    - Succession, quittance., 8 août 1761; MC/ET/XXXV/709
      Nom, qualité: (M.) Nicque, Georges.
      Profession: marchand, consul echevin, Calais (Pas-de-Calais).
      Domicile: Calais (Pas-de-Calais)
    - Procuration rente publique, dépôt., 8 août 1761; MC/ET/XXXV/709
      Nom: Hotel-Dieu.
      Domicile: Louviers (Eure).
    - Succession, quittance., 8 août 1761; MC/ET/XXXV/709
      Nom, qualité: (M.) Pajot d'Onsenbray, Louis Leon (comte, Onsenbray), Onsenbray.
    - Procuration rente publique, dépôt., 11 août 1761; MC/ET/XXXV/709
      Nom, qualité: (Mme ou Mlle) Moser, Anne.
      Domicile: Saint-Aubin (suisse).
      Nom, qualité: (M.) Bodmer, Georges.
    - Succession, compte d'exécution testamentaire., 12 août 1761; MC/ET/XXXV/709
      Nom, qualité: (M.) Lepoupet, Louis Francois (chevalier).
      Profession: avocat au Parlement
    - Consentement, adjudication de maison, Paris (Paris) rue Baillif, hotel de Calais., 13 août 1761; MC/ET/XXXV/709
      Nom, qualité: (personne morale) Jourdain (hoirs).
      Nom, qualité: (Mme ou Mlle) Jourdain, Marie Madeleine.
      Profession: patissier (maître), Paris.
    - Vente, meubles., 13 août 1761; MC/ET/XXXV/709
      Nom, qualité: (M.) Carel, Guillaume.
      Profession: maitre de danse, Paris.
      Nom, qualité: (M.) Desauges, Pierre (bourgeois).
    - Mariage., 14 août 1761; MC/ET/XXXV/709
      Nom, qualité: (M.) Demoulins, Antoine.
      Profession: domestique (ancien).
      Profession: maitre d'ecole, Russy-Bemont (Oise), Montigny.
      Domicile: Russy-Bemont (Oise) Montigny.
      Nom, qualité: (Mme ou Mlle) Jean, Genevieve.
      Nom, qualité: (M.) Jean, Thomas.
      Profession: vigneron, Guerville (Yvelines).
      Domicile: Guerville (Yvelines)
    - Transport, créance., 14 août 1761; MC/ET/XXXV/709
      Nom, qualité: (personne morale) Giraudeau (hoirs).
      Nom, qualité: (M.) Giraudeau, Jean.
      Profession: officier de la maison du roi.
      Nom, qualité: (M.) Glot, Bernard (bourgeois).
    - Succession, décharge., 14 août 1761; MC/ET/XXXV/709
      Nom, qualité: (Mme ou Mlle) Orleans D', Charlotte Aglae.
      Nom, qualité: (M.) Duc de Modene
    - Convention, prix de voitures., 14 août 1761; MC/ET/XXXV/709
      Nom, qualité: (personne morale) Davesies (hoirs).
    - Succession, quittance, paiement d'appointements., 14 août 1761; MC/ET/XXXV/709
      Nom, qualité: (M.) Rapion Placeliere, Thomas Jean.
    - Rente sur les états de Bretagne, constitution, emission 1759., 14 août 1761; MC/ET/XXXV/709
      Nom, qualité: (M.) Sorin de Bonne, Jean Louis (bourgeois).
    - Quittance., 17 août 1761; MC/ET/XXXV/709
      Nom, qualité: (M.) Lavoiepierre de Basmeville, Pierre.
    - Vente, office de vendeur de volaille., 17 août 1761; MC/ET/XXXV/709
      Nom, qualité: (Mme ou Mlle) Blazin, Marie Ursule.
      Nom, qualité: (M.) Battenty Mansy, Jean.
      Profession: caissier general.
    - Procuration générale, dépôt., 17 août 1761; MC/ET/XXXV/709
      Nom, qualité: (M.) Choiseul de, Leopold.
      Profession: archeveque, Albi (Tarn).
      Domicile: Albi (Tarn).
      Nom, qualité: (M.) Sorin de Bonne, Louis.
    - Bail, loge à l'opera., 17 août 1761; MC/ET/XXXV/709
      Nom, qualité: (M.) Bussy de Castelnau de, Charles (marquis, Castelnau), Castelnau.
    - Apprentissage, métier orfevre joaillier., 18 août 1761; MC/ET/XXXV/709
      Nom, qualité: (M.) Boute, Pierre Henri.
      Profession: orfevre joaillier (apprenti), Paris.
      Nom, qualité: (M.) Ballin, Jacques.
      Profession: orfevre joaillier (marchand), Paris.
    - Indemnité, promesse, dépôt, flottage de bois., 18 août 1761; MC/ET/XXXV/709
      Nom, qualité: (M.) Duc de Bouillon.
      Nom, qualité: (M.) Bernard de Boulainvilliers, Anne Gabriel Henri (comte, Boulainvilliers), Boulainvilliers.
    - Transport, créance., 19 août 1761; MC/ET/XXXV/709
      Nom, qualité: (M.) Hardouin de Beaumois, Alexandre Jean Henri (écuyer).
      Nom, qualité: (Mme ou Mlle) Chesriee, Jeanne Madeleine.
    - Succession, décharge, billets d'emprunt de la compagnie des indes., 19 août 1761; MC/ET/XXXV/709
    - Succession, décharge, actions de la compagnie des indes., 19 août 1761; MC/ET/XXXV/709
      Nom, qualité: (M.) Languet, Jean Joseph.
      Profession: archeveque, Sens (Yonne)
    - Union de créanciers, nomination d'un syndic., 19 août 1761; MC/ET/XXXV/709
      Nom, qualité: (M.) Fleureau, Nicolas Antoine (écuyer).
    - Rente, constitution., 20 août 1761; MC/ET/XXXV/709
      Nom, qualité: (M.) Gerin, Simon.
      Profession: marchand de vin (ancien), Paris.
      Domicile: Paris (Paris) paroisse Saint-Germain-le-Vieux.
      Nom, qualité: (M.) Rangeard de La Germonniere, Gentien.
      Profession: négociant, Blois (Loir-et-Cher).
      Domicile: Blois (Loir-et-Cher)
    - Succession, dépôt de pièces., 22 août 1761; MC/ET/XXXV/709
      Nom, qualité: (M.) Fabus, Jacques Samson.
      Profession: commissaire aux saisies reelles, Soissons (Aisne).
      Domicile: Soissons (Aisne)
    - Rente, constitution., 22 août 1761; MC/ET/XXXV/709
      Nom, qualité: (M.) Bernier, Benoit Francois.
      Domicile: Vincennes (Val-de-Marne)
    - Succession, dépôt de pièces., 23 août 1761; MC/ET/XXXV/709
      Nom, qualité: (M.) Mensier, Pierre Charles.
      Profession: commis au bureau du controle de la reine, Versailles (Yvelines).
    - Bail, terres, Catenoy (Oise)., 26 août 1761; MC/ET/XXXV/709
      Nom, qualité: (M.) Grignon, Michel.
      Profession: portier, Paris.
      Nom, qualité: (M.) Baux, Pierre.
      Profession: laboureur, Catenoy (Oise).
      Domicile: Catenoy (Oise)
    - Procuration acte, dépôt., 26 août 1761; MC/ET/XXXV/709
      Nom, qualité: (M.) Boivin, Charles.
      Profession: cordonnier (compagnon), Paris.
      Domicile: Paris (Paris) Par. Notre-Dame.
      Nom, qualité: (Mme ou Mlle) Garel, Marguerite.
    - Procuration rente publique., 27 août 1761; MC/ET/XXXV/709
      Nom, qualité: (M.) Ledain de Touffreville, Pierre Barthelemy Henri.
    - Procuration rente publique., 28 août 1761; MC/ET/XXXV/709
      Nom, qualité: (Mme ou Mlle) Lemarquis, Etiennette Marie Perrine.
    - Procuration rente publique, dépôt., 28 août 1761; MC/ET/XXXV/709
      Nom, qualité: (M.) Laborde Bastanes, Jacques.
      Domicile: Navarrenx (Pyrénées-Atlantiques).
      Nom, qualité: (M.) Coullaud, Francois.
      Profession: marchand négociant, Poitiers (Vienne).
      Domicile: Poitiers (Vienne).
    - 909, constitution, emission 1759., 29 août 1761; MC/ET/XXXV/709
    - Bail, maison, Paris (Paris) rue Sainte-Barbe., 31 août 1761; MC/ET/XXXV/709
      Nom, qualité: (M.) Esmonet, Francois Charles.
      Profession: directeur des aides, Corbeil-Essonne (Essonne), Corbeil.
      Domicile: Corbeil (Essonne).
      Nom, qualité: (Mme ou Mlle) Coste de Lestencourt de, Marie Anne.
    - Quittance, prix d'une maison, Paris (Paris) rue Baillif, hotel de Calais., 31 août 1761; MC/ET/XXXV/709
    - Rente, quittance de rachat., 31 août 1761; MC/ET/XXXV/709
      Nom, qualité: (M.) Sandrie, Jerome.
      Profession: charpentier du roi.
    - Rente, constitution., 1er septembre 1761; MC/ET/XXXV/709
      Nom, qualité: (M.) Magnus de Sparre, Joseph (comte, Sparre), Sparre.
    - Succession, quittance., 1er septembre 1761; MC/ET/XXXV/709
      Nom, qualité: (M.) Cordier de Lacombe, Philippe.
      Profession: capitaine d'artillerie, Pondichery (inde).
    - Succession, quittance., 1er septembre 1761; MC/ET/XXXV/709
      Nom, qualité: (M.) Demothes de Blanche, Maximilien.
    - Procuration rente publique, dépôt., 1er septembre 1761; MC/ET/XXXV/709
      Nom, qualité: (M.) Cheze, Jacques.
      Profession: prêtre communaliste, Vollore-Ville (Puy-de-Dôme).
      Domicile: Vollore-Ville (Puy-de-Dôme).
      Nom, qualité: (M.) Cheze, Annet.
      Profession: prêtre de la congregation du Saint-sacrement, Thiers (Puy-de-Dôme).
      Domicile: Thiers (Puy-de-Dôme).
    - Bail, maison, Paris (Paris) rue Neuve-d'Anjou., 1er septembre 1761; MC/ET/XXXV/709
      Nom, qualité: (M.) Du Cambout, Charles Georges Rene (marquis).
      Profession: colonel d'infanterie
    - Rente, constitution., 1er septembre 1761; MC/ET/XXXV/709
    - Succession, quittance, paiement d'appointements., 2 septembre 1761; MC/ET/XXXV/709
      Nom, qualité: (M.) Gouyon de Saint-Loyal, Servan Anne.
    - Don mutuel., 2 septembre 1761; MC/ET/XXXV/709
      Nom, qualité: (M.) Baudet, Francois.
      Profession: garcon de bureau au tresor royal, Paris.
      Nom, qualité: (Mme ou Mlle) Lebrun, Marie Genevieve.
    - Rente sur les états de Bretagne, déclaration, emission 1760., 3 septembre 1761; MC/ET/XXXV/709
      Nom, qualité: (M.) Brun, Laurent Jacquin.
      Profession: directeur des postes militaires.
      Nom, qualité: (personne morale) Armee de Broglie
    - Rente, transport., 4 septembre 1761; MC/ET/XXXV/709
      Nom, qualité: (personne morale) Blouquier (hoirs).
      Nom, qualité: (M.) Blouquier, Francois.
      Relations: crédirentier(e) de l'intervenant 3.
      Nom, qualité: (M.) Bertrand, Simon Jean.
      Nom, qualité: (M.) Dufresne, Jean Baptiste Constantin.
      Profession: commis aux affaires etrangeres, Versailles (Yvelines).
    - Succession, quittance., 4 septembre 1761; MC/ET/XXXV/709
    - Donation, rente., 5 septembre 1761; MC/ET/XXXV/709
      Nom, qualité: (M.) Gerard, Jean Henri.
      Profession: vicaire general, Lisieux (Calvados).
      Nom, qualité: (M.) Tauzin, Jean Etienne.
      Relations: neveu de l'intervenant 1, fils de l'intervenant 4.
      Profession: sellier carrossier, Paris
    - Obligation., 7 septembre 1761; MC/ET/XXXV/709
      Nom, qualité: (M.) Pinson, Louis Rene (écuyer).
      Profession: argentier de la petite écurie du roi.
    - Quittance., 7 septembre 1761; MC/ET/XXXV/709
      Nom, qualité: (M.) Dubessi de Neuville, Henri (bourgeois).
    - Succession, quittance, paiement d'appointements., 9 septembre 1761; MC/ET/XXXV/709
      Nom, qualité: (M.) Pillet, Julien Jacques.
      Profession: maitre d'equipage.
    - Vente, charge de barbier perruquier., 9 septembre 1761; MC/ET/XXXV/709
      Nom, qualité: (M.) Michel, Francois Nicolas.
      Domicile: Paris (Paris) paroisse Saint-Jacques-de-la-Boucherie
    - Rente, constitution., 9 septembre 1761; MC/ET/XXXV/709
      Domicile: Paris (Paris) paroisse Saint-Jacques-de-la-Boucherie.
      Nom, qualité: (M.) Michel, Philippe.
    - Procuration rente publique, dépôt., 9 septembre 1761; MC/ET/XXXV/709
      Nom, qualité: (M.) Mahieu, Pierre.
      Profession: chirurgien, Elbeuf (Seine-Maritime).
      Domicile: Elbeuf (Seine-Maritime).
    - Bail, loge à l'opera., 9 septembre 1761; MC/ET/XXXV/709
      Nom, qualité: (Mme ou Mlle) Levesque de Gravelle, Marie Catherine.
      Nom, qualité: (M.) Legendre de Collande, Alexandre Pierre Jacques (marquis, Collande), Collande.
    - Succession, quittance, paiement d'appointements., 9 septembre 1761; MC/ET/XXXV/709
      Nom, qualité: (M.) Thoreau de La Martiniere, Philippe.
      Profession: lieutenant d'infanterie.
      Domicile: Pondichery (indes).
    - Procuration rente publique, dépôt., 10 septembre 1761; MC/ET/XXXV/709
      Nom, qualité: (M.) Baudran, Louis Joseph (écuyer).
      Domicile: Saint-Malo (Ille-et-Vilaine).
      Nom, qualité: (Mme ou Mlle) Chedeville Deschamps, Marie Louise Augustine.
      Nom, qualité: (M.) Pelletier, Antoine (bourgeois).
    - Procuration rente publique, dépôt., 10 septembre 1761; MC/ET/XXXV/709
      Nom, qualité: (M.) Couppat, Michel.
      Profession: perruquier (maître), Nevers (Nièvre).
      Domicile: Nevers (Nièvre).
      Nom, qualité: (M.) Pillot, Claude.
      Profession: emailleur, Paris.
    - Rente, constitution., 10 septembre 1761; MC/ET/XXXV/709
      Nom, qualité: (M.) Percheron, Jean.
      Profession: officier de la reine, Versailles (Yvelines).
    - Procuration rente publique, dépôt., 10 septembre 1761; MC/ET/XXXV/709
      Nom, qualité: (Mme ou Mlle) Varennes de, Marie Rose Francoise.
      Domicile: Rennes (Ille-et-Vilaine).
    - Testament., 10 septembre 1761; MC/ET/XXXV/709
      Domicile: Lisieux (Calvados)
    - Procuration rente publique, dépôt., 10 septembre 1761; MC/ET/XXXV/709
      Nom, qualité: (M.) Rothe, Francois (écuyer).
      Profession: directeur de la compagnie des Indes, Lorient (Morbihan).
    - Rente, constitution., 11 septembre 1761; MC/ET/XXXV/709
      Nom, qualité: (Mme ou Mlle) Pelle, Marie Claude.
    - Délégation, créance., 14 septembre 1761; MC/ET/XXXV/709
      Nom, qualité: (M.) Delaleu, Joseph (bourgeois).
      Profession: procureur au Châtelet, Paris.
      Nom: Société Lioncy_freres_et Gouffre.
      Domicile: Marseille (Bouches-du-Rhône)
    - Procuration acte, assignation en clameur d'un fief, Orglandes (Manche)., 14 septembre 1761; MC/ET/XXXV/709
      Nom, qualité: (M.) Lerouge, Louis Joseph (bourgeois).
      Domicile: Valognes (Manche)
    - Procuration rente publique, dépôt., 15 septembre 1761; MC/ET/XXXV/709
      Nom, qualité: (M.) Raffaillac Labory, Antoine.
      Profession: tailleur (maître), Paris.
    - Rente sur les états de Bretagne, déclaration, emission 1759., 15 septembre 1761; MC/ET/XXXV/709
      Nom, qualité: (M.) Ferrand de Cendrecourt, Simon.
    - Rente sur les états de Bretagne, déclaration, emission 1759., 15 septembre 1761; MC/ET/XXXV/709
      Nom, qualité: (M.) Matore, Joseph.
      Profession: cordonnier (maître), Paris.
    - Rente sur les états de Bretagne, déclaration, emission 1759., 15 septembre 1761; MC/ET/XXXV/709
      Nom, qualité: (M.) Rouveyre, Francois.
    - Rente sur les états de Bretagne, déclaration, emission 1759., 15 septembre 1761; MC/ET/XXXV/709
      Nom, qualité: (Mme ou Mlle) Pion, Suzanne.
      Nom, qualité: (M.) Farcy, Pierre.
    - Rente sur les états de Bretagne, déclaration, emission 1759., 15 septembre 1761; MC/ET/XXXV/709
    - Rente sur les états de Bretagne, déclaration, emission 1759., 15 septembre 1761; MC/ET/XXXV/709
      Nom, qualité: (M.) Pollet Villard, Jacques Roger (bourgeois).
    - Rente de l'Hôtel de ville, transport, aides et gabelles emission 1720., 15 septembre 1761; MC/ET/XXXV/709
      Nom, qualité: (Mme ou Mlle) Turpin, Marie Scholastique.
      Nom, qualité: (M.) Lasnier, Nicolas (bourgeois, Paris), Paris.
      Nom, qualité: (M.) Macquard, Pierre (bourgeois).
    - Mainlevée., 15 septembre 1761; MC/ET/XXXV/709
      Nom, qualité: (M.) Cathala de Serville
    - Consentement, constitution de rente., 15 septembre 1761; MC/ET/XXXV/709
      Nom, qualité: (Mme ou Mlle) Guillard de La Vacherie, Marie Victoire.
      Nom, qualité: (M.) Bueil de, Bernard Francois (comte).
      Nom, qualité: (M.) Durand de Boucheron, Joseph (écuyer).
      Profession: conseiller à la cour des monnaies, Paris
    - Procuration rente publique., 15 septembre 1761; MC/ET/XXXV/709
      Nom, qualité: (M.) Douin de Rosiere, Louis (écuyer).
    - Transport, créance., 17 septembre 1761; MC/ET/XXXV/709
      Nom, qualité: (M.) Letourneau, Pierre Jean.
      Nom, qualité: (Mme ou Mlle) Begaud, Madeleine Marguerite.
      Nom, qualité: (M.) Gentil, Jean Francois.
      Profession: garde general des meubles de la couronne, Paris.
    - Obligation., 17 septembre 1761; MC/ET/XXXV/709
      Nom, qualité: (M.) Chicoyneau de La Vallette, Jeanjoseph.
    - Succession, quittance, paiement d'appointements., 17 septembre 1761; MC/ET/XXXV/709
      Nom, qualité: (M.) Beccard, Denis.
    - Procuration acte., 18 septembre 1761; MC/ET/XXXV/709
      Nom, qualité: (M.) Davezies, Antoine (bourgeois).
      Domicile: Portets (Gironde).
    - Testament., 18 septembre 1761; MC/ET/XXXV/709
      Nom, qualité: (M.) Clermont d'Amboise (marquis).
    - Bail, appartement, Paris (Paris) rue Mauconseil X rue Verdelet., 18 septembre 1761; MC/ET/XXXV/709
      Nom, qualité: (M.) Odiot, Jean.
      Profession: garde de l'orfevrerie (ancien), consul, Paris.
      Nom, qualité: (M.) Dehesse, Jean Baptiste Francois.
    - Rente, quittance de rachat., 19 septembre 1761; MC/ET/XXXV/709
      Nom, qualité: (Mme ou Mlle) Phelipeaux, Anne Catherine.
      Nom, qualité: (M.) Roques, Claude.
      Nom, qualité: (Mme ou Mlle) Phelipeaux, Marie Anne.
      Nom, qualité: (M.) Dalleron, Jean Baptiste (écuyer).
      Nom, qualité: (M.) Lhuillier, Jacques Francois.
      Profession: trésorier provincial des troupes, Paris.
    - Succession, quittance, paiement d'appointements., 19 septembre 1761; MC/ET/XXXV/709
      Nom, qualité: (M.) Barbarroux de Janval, Antoine.
      Profession: enseigne du bataillon de l'inde.
    - Succession, quittance, paiement d'appointements., 19 septembre 1761; MC/ET/XXXV/709
      Nom, qualité: (M.) Royer de Fontenay, Francois Charles Gaston (seigneur, Donnemarie), Donnemarie.
      Profession: capitaine de mineurs d'artillerie et du genie.
    - Bail, loge à l'opera., 19 septembre 1761; MC/ET/XXXV/709
      Nom, qualité: (Mme ou Mlle) Roussel, Elisabeth.
      Nom, qualité: (M.) Dedelay de Lagarde, Pierre (écuyer).
    - Inventaire après décès., 22 septembre 1761; MC/ET/XXXV/709
      Domicile: Paris (Paris) paroisse Saint-Come,college de Bourgogne
    - Succession, partage., 23 septembre 1761; MC/ET/XXXV/709
      Nom, qualité: (M.) Beurlier, Jean (bourgeois).
      Profession: cotonnier (maître), Paris.
    - Vente, maison, Antony (Hauts-de-Seine)., 23 septembre 1761; MC/ET/XXXV/709
      Nom, qualité: (M.) Guillebon, Nicolas Claude (écuyer).
      Nom, qualité: (Mme ou Mlle) Reynal de Lescure, Claude Genevieve.
      Nom, qualité: (M.) Duchesnay Desprez, Thomas (écuyer).
      Profession: chirurgien du roi d'espagne (premier)
    - Mariage., 23 septembre 1761; MC/ET/XXXV/709
      Nom, qualité: (M.) Andre Dit Chevalier, Felix.
      Nom, qualité: (M.) Andre Dit Chevalier, Francois.
      Profession: entrepreneur de batiment.
      Nom, qualité: (Mme ou Mlle) Rossier, Madeleine.
      Nom, qualité: (M.) Rossier, Pierre.
      Profession: suisse, Paris.
      Nom, qualité: (M.) Boulainvilliers de, Anne Gabriel Henri Bernard (comte).
      Profession: president au Parlement, Paris
    - Procuration rente publique, dépôt., 23 septembre 1761; MC/ET/XXXV/709
      Nom, qualité: (Mme ou Mlle) Servant, Jeanne Francoise.
      Nom, qualité: (M.) Huche, Matthieu.
      Nom, qualité: (Mme ou Mlle) Muydebled, Marie Marguerite.
    - Rente, constitution., 23 septembre 1761; MC/ET/XXXV/709
      Nom, qualité: (M.) Quin, Jerome Francois.
    - Apprentissage, métier luthier., 24 septembre 1761; MC/ET/XXXV/709